臺灣臺中地方法院刑事判決　　　　　　　　　　　　九十四年度訴字第一二一五號
　　公　訴　人　臺灣臺中地方法院檢察署檢察官
　　被　　　告　甲○○
右列被告因毒品危害防制條例案件，經檢察官提起公訴（九十四年度毒偵字第一二○
四號），被告於準備程序中就被訴事實為有罪之陳述，受命法官於聽取當事人之意見
後，由本院合議庭裁定改以簡式審判程序判決如左：
    主  文
甲○○連續施用第一級毒品，累犯，處有期徒刑拾月。
扣案之海洛因壹包（驗餘淨重零點參玖公克）沒收銷燬之；海洛因包裝袋壹個（重零
點貳肆公克）沒收。
    犯罪事實
一、甲○○於民國九十一年間，曾因施用第一級毒品罪，經本院裁定令入戒治處所施
    以強制戒治，並判處有期徒刑八月確定，強制戒治部分執行至九十二年四月二日
    完畢而釋放，於翌日即九十二年四月三日接續執行前揭有期徒刑，至九十二年十
    二月二日執行完畢。猶不知悔改，復基於施用第一級毒品之概括犯意，自九十四
    年一月二十八日起至九十四年一月三十一日十三時三十分許止，連續在其臺中市
    ○區○○路八五巷七之四號住處，以將第一級毒品海洛因置於注射針筒內摻水後
    施打血管之方式，施用海洛因二至三次。嗣於九十四年一月二十九日上午十時
    三十分許，在臺中市○區○○路與公園路口為警查獲，九十四年一月三十一日
    十九時三十分許，在臺中市○區○○街二二九號前為警查獲，並扣得其施用賸餘
    之海洛因一包（驗餘淨重○‧三九公克，空包裝重○‧二四公克）。
二、案經臺中市警察局第一分局報請臺灣臺中地方法院檢察署檢察官偵查起訴。
    理  由
一、右揭犯罪事實業據被告甲○○於警詢、檢察官偵訊中（參臺灣臺中地方法院檢察
    署九十四年度毒偵字第九七八號卷筆錄）及本院審理時坦承不諱，且警察兩次查
    獲被告後採其尿液送鑑驗結果，均呈嗎啡陽性反應，此有中山醫學大學附設醫院
    藥物濫用檢測中心所出具之檢驗報告二紙附卷可稽（參本院卷第十一、第二八頁
    ），並有扣案之海洛因一包足憑，而該包海洛因經送鑑定結果，亦認含第一級第
    六項毒品海洛因成分（驗餘淨重○‧三九公克，空包裝重○‧二四公克），此有
    法務部調查局九十四年四月十一日調科壹字第一二○○一五四六○號鑑定通知書
    一份在卷可佐（參本院卷第十頁）；又被告曾因施用第一級毒品案件，經本院裁
    定令入戒治處所施以強制戒治，並於九十二年四月二日執行完畢而釋放乙情，有
    被告之全國施用毒品紀錄表（參偵卷第三頁）及臺灣高等法院被告全國前案紀錄
    表（參本院卷第八頁）各一份存卷足參。被告於強制戒治執行完畢釋放後，五年
    內再犯毒品危害防制條例第十條第一項之罪，事證已臻明確，犯行應堪認定。
二、核被告所為，係犯毒品危害防制條例第十條第一項之施用第一級毒品罪。其因施
    用海洛因而持有第一級毒品之行為，為施用第一級毒品行為所吸收，不另論罪；
    又(一)被告多次犯行，時間緊接，方法相同，觸犯構成要件相同之罪名，顯係基於
    概括犯意為之，應依連續犯規定論以一罪，並加重其刑，(二)被告於九十一年間，
    曾因施用第一級毒品罪，經本院判處有期徒刑八月確定，並於九十二年十二月二
    日執行完畢，此有臺灣高等法院被告全國前案紀錄表一份在卷可證，其受有期徒
    刑之執行完畢後，五年以內再犯本件有期徒刑以上之罪，為累犯，依刑法第四十
    七條規定，應遞加重其刑，(三)起訴書雖載被告僅於九十四年一月二十九日採尿前
    九十六小時內，施用海洛因一次，惟本院前揭認定之被告施用毒品時間，業據被
    告自白在卷，並經檢察官就其於前揭時間被查獲部分另行起訴（即臺灣臺中地
    方法院檢察署九十四年度毒偵字第九七八號，分本院九十四年度訴字第一三○四
    號案，該案因較本案起訴繫屬在後，業經本院為不受理之判決），且被告於前揭
    時間為警查獲後，警察採其尿液送鑑驗結果，亦呈嗎啡陽性反應（參前揭驗尿
    報告），故可確定，再被告自白之時間與起訴書所載之時間未重疊部分之施用行
    為，與起訴事實有連續犯之裁判上一罪關係，為起訴效力所及，本院自得併予審
    理。爰審酌被告犯後坦認所為態度良好，施用次數不多，所為並未積極侵害他人
    權益，惟一再施用毒品悔意不堅等一切情狀，量處如主文所示之刑。扣案之海洛
    因一包（驗餘淨重○‧三九公克），依毒品危害防制條例第十八條第一項前段之
    規定，應併予宣告沒收銷燬之，盛裝海洛因之袋子一個（重○‧二四公克），係
    被告所有供施用海洛因所用之物，此經被告陳明在卷，依刑法第三十八條第一項
    第二款之規定，亦併為沒收之宣告。另本件雖於前揭時間查獲被告時尚扣有注
    射針筒二支及止血帶一條，惟被告陳稱該二支針筒及止血帶均未使用過，本院當
    庭勘驗該二支針筒結果，確實均用塑膠袋密封，且全新未有拆封使用過之跡象（
    參本院卷第二三頁審判筆錄），可信被告所言為真，而該二支針筒及止血帶既尚
    未供被告施打海洛因用，即非供犯罪所用之物，且非屬違禁物，故非能併予宣告
    沒收。
據上論斷，應依刑事訴訟法第二百七十三條之一第一項、第二百九十九條第一項前段
，毒品危害防制條例第十條第一項、第二十三條第二項、第十八條第一項前段，刑法
第十一條、第五十六條、第四十七條、第三十八條第一項第二款，判決如主文。
中      華      民      國    九十四    年      五      月      十      日
                                        法  官  李  秋  娟
右正本證明與原本無異。
如不服本判決，應於送達後十日內向本院提出上訴狀（須附繕本），上訴於臺灣高等
法院臺中分院。
                                        書記官
中      華      民      國    九十四    年      五      月      十      日
附錄論罪科刑法條
毒品危害防制條例第十條：
施用第一級毒品者，處六個月以上五年以下有期徒刑。
施用第二級毒品者，處三年以下有期徒刑。
